# 求陈版主：融资租赁问题

提问人：lisa-vip 时间：2011-12-08 22:37:50
问题背景：企业处于在建期，购入需要安装的机器设备、计入至在建工程，后因资金需要，又进行融资。与某融资租赁公司签署了合同，融资方式采用的是融资租赁（我理解的是售后租回租赁，因为租赁资产为先前购入的且已记入至在建工程的某大型机器设备），融资金额为 1 个亿（即，租赁资产的公允价值为 1 个亿。实际融资资产即上述的机器设备的价款即扣除增值税后的价值是低于 1 亿元的）。采用的利率为人民银行同期贷款利率。 后又与上述某融资租赁公司就融资租赁等相关事宜签署了咨询合同。 问题一：上诉咨询业务发生的相关费用是否构成履约成本，直接费用化，因本企业尚为在建期即可以直接计入在建工程的成本？ 问题二：上述融资公司是否允许在支付融资款时直接扣除掉提供咨询服务的款项？如达成协议扣除掉了，是否也应该开具相关的咨询服务合同供承租方入账？ 问题三：承 租方尚处于在建期，是否也要按照准则的相关规定，要先计入固定资产清理？ 问题四：也是最困惑或我感觉最困难的问题，租赁合同中只有租赁支付表（支付表中含租金交付日期、本金、利息及每期应还租金等信息），我在计算融资租赁资产价值时是否也需要按照对各期租金折现然后和 1 个亿做比较，较小者记入在建工程，较大者记入长期应付款，差额确认未确认融资费用呢？ 问题五：融资租赁的款项是分期，即跨期收到的，那么是否在实际收到 1 个亿的时候再结转相关的固定资产清理呢？ 问题六：
递延收益或者未确认融资费用什么时候开始分摊？ ......
陈版主，这个问题我的困惑比较多，我希望您能在百忙之中抽空帮我解答！万分感谢！
该贴已经同步到 lisa-vip的微博

回答人：chenyiwei
建议将这个业务根据其经济实质作为融资业务进行处理，即作为以在建工程项目抵押借入长期借款核算。请参看《计学撮要》第 349～ 355 页中的问答。